臺灣屏東地方法院刑事判決　　　　　　　100年度訴字第878號
公　訴　人　臺灣屏東地方法院檢察署檢察官
被　　　告　王勝國
上列被告因違反毒品危害防制條例案件，經檢察官提起公訴（10
0 年度撤緩偵字第129 號），本院於準備程序進行中，因被告就
被訴事實為有罪之陳述，經告知簡式審判程序意旨，並聽取公訴
人及被告之意見後，本院合議庭裁定由受命法官獨任依簡式審判
程序審理，判決如下：
    主  文
王勝國施用第一級毒品，累犯，處有期徒刑拾月。又持有第一級
毒品，累犯，處拘役參拾日，如易科罰金，以新臺幣壹仟元折算
壹日；扣案之第一級毒品海洛因壹包（含包裝袋，驗前淨重零點
零柒貳公克、驗後淨重零點零陸貳公克），沒收銷燬之。
    事  實
一、王勝國前因施用毒品案件，經本院裁定送觀察勒戒後，因認
    有繼續施用毒品之傾向，又經本院裁定令入戒治處所施以強
    制戒治，並於民國93年8 月24日入所戒治，而於94年3 月14
    日戒治執行完畢釋放出所，且經臺灣屏東地方法院檢察署檢
    察官於同日以94年度戒毒偵字第29號不起訴處分確定。其於
    上開強制戒治執行完畢釋放後之5 年內，復因施用毒品案件
    ，經本院以94年度訴字第776 號判處有期徒刑1 年2 月，並
    經臺灣高等法院高雄分院以94年上訴字1630號駁回上訴確定
    ；再因施用毒品案件，經本院以95年度訴字第380 號判處有
    期徒刑1 年2 月確定；嗣經入監執行各該有期徒刑後，復經
    本院以95年度聲字第889 號裁定定應執行刑為有期徒刑2 年
    2 月確定，再經本院以96年度聲減字第90號裁定減刑並更定
    其應執行刑為有期徒刑1 年1 月確定，而於96年7 月16日執
    行完畢（起訴書誤載為86年7 月4 日）。詎其仍不知悔改，
    竟基於施用第一級毒品之犯意，於99年5 月10日10時許，在
    其位於屏東縣佳冬鄉○○村○○路17之1 號之住處內，以針
    筒注射方式，施用第一級毒品海洛因1 次；另基於持有第一
    級毒品之犯意，於99年5 月12日15時40分許，在屏東縣東港
    鎮大東港KTV 內，以新臺幣500 元之代價，向姓名年籍不詳
    、綽號「明仔」之成年男子購買第一級毒品海洛因1 包（驗
    前淨重0.072 公克、驗後淨重0.062 公克），經該綽號「明
    仔」交付予其收受而持有之。嗣於99年5 月12日16時10分許
    ，在屏東縣東港鎮○○路與大立路口，因其行跡可疑，經警
    攔檢盤查而查獲，經徵得其同意採尿送驗結果呈嗎啡陽性反
    應，並扣得其所持有而尚未及施用之上述第一級毒品海洛因
    1 包，始獲上情。
二、案經屏東縣政府警察局東港分局報告臺灣屏東地方法院檢察
    署檢察官偵查起訴。
    理  由
一、本件被告王勝國所犯係死刑、無期徒刑、最輕本刑為3 年以
    上有期徒刑以外之罪，其於準備程序中就被訴事實為有罪之
    陳述，經本院告知簡式審判程序之旨，並聽取公訴人及被告
    意見後，合議庭裁定由受命法官獨任進行簡式審判程序，合
    先敘明。
二、訊據被告對於上揭時、地，施用第一級毒品海洛因後，再向
    該綽號「明仔」購買而持有第一級毒品海洛因等犯罪事實，
    均坦承不諱；而被告為警查獲所採之尿液檢體，經送台灣檢
    驗科技股份有限公司以酵素免疫分析法及氣相層析質譜儀法
    檢驗結果，呈現嗎啡陽性反應，此有該公司99年6 月1 日編
    號KH/2010/00000000濫用藥物檢驗報告暨屏東縣政府警察局
    東港分局偵辦毒品條例案尿液送受檢人真實姓名代號對照表
    （代號：東警分第0000000 號）各1 份附卷可稽；且扣案之
    白色粉末1 包，經送高雄市立凱旋醫院鑑驗之結果，確含有
    第一級毒品海洛因成分無訛（驗前淨重0.072 公克、驗後淨
    重0.062 公克），有該醫院99年6 月21日高市凱醫驗字第13
    351 號濫用藥物成品檢驗鑑定書1 份在卷可佐，是被告上揭
    施用第一級毒品，以及持有第一級毒品之犯行，均堪認定，
    應予依法論科。
三、核被告所為，係犯毒品危害防制條例第10條第1 項之施用第
    一級毒品罪、同條例第11條第1 項之持有第一級毒品罪。被
    告於99年5 月10日10時許前，持有第一級毒品之低度行為，
    應為其後施用第一級毒品之高度行為所吸收，故不另論該部
    分之持有毒品罪。惟被告於99年5 月12日15時40分許，向該
    綽號「明仔」之男子購買第一級毒品海洛因之行為，係發生
    在被告前揭施用第一級毒品之後，堪認被告前揭施用第一級
    毒品之犯行，與被告事後向綽號「明仔」之男子購買而持有
    第一級毒品之犯行，犯意各別，應予分論併罰。至檢察官雖
    未於100 年度撤緩偵字第129 號起訴書所犯法條欄引用毒品
    危害防制條例第11條第1 項之條文，惟已於該起訴書犯罪事
    實欄載明被告持有第一級毒品經查獲之事實，並經本院於準
    備程序中補充告知被告另涉犯持有第一級毒品罪嫌，此有本
    院100 年8 月15日準備程序筆錄在卷足憑，是該部分既在起
    訴範圍內，本院自應予以審理，附此敘明。被告前有如前揭
    犯罪事實欄所載論罪科刑及執行完畢之紀錄，此有臺灣高等
    法院被告前案紀錄表1 份在卷可佐，是被告於有期徒刑執行
    完畢後，5 年內故意再犯本件有期徒刑以上之2 罪，為累犯
    ，均應依法加重其刑。本院審酌被告施用毒品，足以戕害其
    身心，滋生其他犯罪，惡化治安，嚴重損及公益，且被告前
    曾犯有施用毒品，復經觀察勒戒、強制戒治執行完畢，再因
    多次施用毒品案件，經法院判刑確定，其竟再為本件施用毒
    品與持有第一級毒品之犯行，顯見其不思悔改，自我控制能
    力亦顯不佳，惟另考量被告於犯後已能坦承犯行，而其施用
    毒品之行為於本質上係屬自我戕害行為，反社會性之程度應
    屬較低，且其持有第一級毒品之數量不多，兼衡其之犯罪動
    機、目的、智識程度等一切情狀，分別量處如主文所示之刑
    ，併就判處拘役部分，諭知易科罰金之折算標準。扣案之白
    色粉末1 包，業經高雄市立凱旋醫院鑑驗係屬第一級毒品海
    洛因無訛，已如前述，而包裝袋與其上殘留之毒品，已難以
    分析剝離，應視同毒品整體，併依毒品危害防制條例第18條
    第1 項前段規定，不問屬於犯人與否，併宣告沒收銷燬之，
    至於送鑑耗損之海洛因粉末，既已滅失，自無庸再予宣告沒
    收銷燬之必要。
據上論斷，應依刑事訴訟法第273 條之1 第1 項、第299 條第1
項前段，毒品危害防制條例第10條第1 項、第11條第1 項、第18
條第1 項前段，刑法第11條、第47條第1 項、第41條第1 項前段
，判決如主文。
本案經檢察官鍾佩真到庭執行職務。
中    華    民    國    100   年    8     月    29    日
                  刑事第一庭  法  官  楊宗翰
以上正本證明與原本無異。
如不服本判決，應於收受送達後10日內向本院提出上訴書狀。
中    華    民    國    100   年    8     月    30    日
                              書記官  鍾小屏
附錄本判決論罪科刑法條全文：
毒品危害防制條例第10條
施用第一級毒品者，處6月以上5年以下有期徒刑。
施用第二級毒品者，處3年以下有期徒刑。
毒品危害防制條例第11條
持有第一級毒品者，處3 年以下有期徒刑、拘役或新臺幣5 萬元
以下罰金。
持有第二級毒品者，處2 年以下有期徒刑、拘役或新臺幣3 萬元
以下罰金。
持有第一級毒品純質淨重10公克以上者，處1 年以上7 年以下有
期徒刑，得併科新臺幣1 百萬元以下罰金。
持有第二級毒品純質淨重20公克以上者，處6 月以上5 年以下有
期徒刑，得併科新臺幣70萬元以下罰金。
持有第三級毒品純質淨重20公克以上者，處3 年以下有期徒刑，
得併科新臺幣30萬元以下罰金。